---
title: "警察局分佈與案發地區分析"
output: github_document
---
B0144201戴維政
B0444228林鈺潔


## 分析議題背景
在風聲鶴唳，草木皆兵的社會中，走在路上都有可能被砍，犯罪層出不窮。

## 分析動機
總是在新聞上看到令人無法想像的行為，警察的存在對罪犯而言似乎毫無威脅，因此想分析各地區派出所的數量是否會影響犯罪的數量，進一步探討警力的強度和存在的必要性。

## 使用資料
派出所的所在地點以及近兩年的犯罪分佈地點

```{r}
library(readr)
policeS <- read_csv("~/Downloads/policeS.csv")
library(readxl)
m1 <- read_csv("~/Downloads/opendata105N010.csv", skip = 1)
台灣人口 <- read_excel("~/Downloads/台灣人口.xlsx")
X10401_10403犯罪資料 <- read_csv("~/Downloads/10401-10403犯罪資料.csv") 
X10404_10406犯罪資料 <- read_csv("~/Downloads/10404-10406犯罪資料.csv") 
X10407_10409犯罪資料 <- read_csv("~/Downloads/10407-10409犯罪資料.csv") 
X10410_10412犯罪資料 <- read_csv("~/Downloads/10410-10412犯罪資料.csv") 
X10501_10503犯罪資料 <- read_csv("~/Downloads/10501-10503犯罪資料.csv")
X10504_10506犯罪資料 <- read_csv("~/Downloads/10504-10506犯罪資料.csv")
X10507_10509犯罪資料 <- read_csv("~/Downloads/10507-10509犯罪資料.csv")
X10510_10512犯罪資料 <- read_csv("~/Downloads/10510-10512犯罪資料.csv")


```

## 資料處理與清洗
將近兩年的犯罪資料以地區做合併
再以犯罪資料的發生地區和派出所清理後的地址做合併
```{r}
Crimeall<-rbind(X10401_10403犯罪資料,X10404_10406犯罪資料[,1:3],X10407_10409犯罪資料[,1:3],X10410_10412犯罪資料[,1:3],X10501_10503犯罪資料[,1:3],X10504_10506犯罪資料[,1:3],X10507_10509犯罪資料[,1:3],X10510_10512犯罪資料[,1:3])
library(ggmap)
library(ggplot2)
library(datasets)
library("dplyr")

policeS_clean<-select(policeS,1:7,-2,-3,-5)
Crimeall$發生地點 <-substr(Crimeall$發生地點, start=1,stop=3)
policeS_clean$地址 <- substr(policeS_clean$地址, start=1,stop=3)
policeS_clean$地址 <-gsub("臺北市","台北市",policeS_clean$地址)
policeS_clean$地址 <-gsub("臺南市","台南市",policeS_clean$地址)
policeS_clean$地址 <-gsub("臺中市","台中市",policeS_clean$地址)
policeS_clean$地址 <-gsub("臺東縣","台東縣",policeS_clean$地址)

m2<-select(m1,1:4,-1,-3)
m2$區域別<-substr(m2$區域別,start = 1,stop=3)

m2_F<-group_by(m2[1:368,],區域別)%>%
  summarise(土地總面積=sum(土地面積))
m2_F[1,1]<-"Kaohsiung"
m2_F[2,1]<-"Hualien"
m2_F[3,1]<-"Keelung"
m2_F[4,1]<-"ChiayiCity"
m2_F[5,1]<-"ChiayiCounty"
m2_F[6,1]<-"Kinmen"
m2_F[7,1]<-"Lianjiang"
m2_F[8,1]<-"Miaoli"
m2_F[9,1]<-"Nantou"
m2_F[10,1]<-"Penghu"
m2_F[11,1]<-"Pingtung"
m2_F[12,1]<-"Taipei"
m2_F[13,1]<-"Taitung"
m2_F[14,1]<-"Tainan"
m2_F[15,1]<-"Taichung"
m2_F[16,1]<-"Taoyuan"
m2_F[17,1]<-"NewTaipei"
m2_F[18,1]<-"HsinchuCity"
m2_F[19,1]<-"HsinchuCounty"
m2_F[20,1]<-"Yilan"
m2_F[21,1]<-"Yunlin"
m2_F[22,1]<-"Changhua"

colnames(m2_F)<-c("County","place")


policeF<-group_by(policeS_clean,地址)%>%
  summarise(警察局數量=n())
CrimeF<-group_by(Crimeall,發生地點)%>%
    summarise(案件數量=n())
P_C_F<-inner_join(policeF,CrimeF,by=c("地址"="發生地點"))
P_C_F$犯罪率<-P_C_F$案件數量/sum(P_C_F$案件數量)
colnames(P_C_F) <- c("County","NumbersofPoliceStation","NumbersofCriminal","Rate")
P_C_F[1,1]<-"Kaohsiung"
P_C_F[2,1]<-"Hualien"
P_C_F[3,1]<-"Keelung"
P_C_F[4,1]<-"ChiayiCity"
P_C_F[5,1]<-"ChiayiCounty"
P_C_F[6,1]<-"Kinmen"
P_C_F[7,1]<-"Lianjiang"
P_C_F[8,1]<-"Miaoli"
P_C_F[9,1]<-"Nantou"
P_C_F[10,1]<-"Penghu"
P_C_F[11,1]<-"Pingtung"
P_C_F[12,1]<-"Taipei"
P_C_F[13,1]<-"Taitung"
P_C_F[14,1]<-"Tainan"
P_C_F[15,1]<-"Taichung"
P_C_F[16,1]<-"Taoyuan"
P_C_F[17,1]<-"NewTaipei"
P_C_F[18,1]<-"HsinchuCity"
P_C_F[19,1]<-"HsinchuCounty"
P_C_F[20,1]<-"Yilan"
P_C_F[21,1]<-"Yunlin"
P_C_F[22,1]<-"Changhua"
colnames(台灣人口)<-c("County","people")
All1<-inner_join(P_C_F,台灣人口,by="County")
All2<-inner_join(All1,m2_F,by="County")
All2$StationDensity<-All2$NumbersofPoliceStation/All2$place
All2$PeopleDensity<-All2$people/All2$place
All3<-All2[-12,]

P_C_F_Criminal<-P_C_F[order(P_C_F$NumbersofCriminal,decreasing=T),]
P_C_F_PoliceStation<-P_C_F[order(P_C_F$NumbersofPoliceStation,decreasing = T),]
All2_StationDensity<-All2[order(All2$StationDensity,decreasing = T),]
All2_PeopleDensity<-All2[order(All2$PeopleDensity,decreasing = T),]

ggplot(P_C_F_Criminal, aes(x = County, y = NumbersofCriminal)) + geom_bar(stat = "identity")+coord_flip()
ggplot(All2_StationDensity, aes(x = County, y = StationDensity)) + geom_bar(stat = "identity")+coord_flip()
ggplot(All2_PeopleDensity, aes(x = County, y = PeopleDensity)) + geom_bar(stat = "identity")+coord_flip()
ggplot(All2, aes(x = County, y = people)) + geom_bar(stat = "identity")+coord_flip()
ggplot(All2, aes(x = County, y =NumbersofPoliceStation )) + geom_bar(stat = "identity")+coord_flip()

## 探索式資料分析
```{r}

TWD97TM2toWGS84 <- function (input_lat, input_lon){  
  # input_lat: TWD97橫座標, 南北緯度, latitude N
  # input_lon: TWD97縱座標, 東西經度, longitude E
  
  input_lat <- input_lat %>% as.character %>% as.numeric()
  input_lon <- input_lon %>% as.character %>% as.numeric()
  
  a = 6378137.0
  b = 6356752.314245
  lon0 = 121 * pi / 180
  k0 = 0.9999
  dx = 250000
  dy = 0
  e = (1 - b^2 / a^2)^0.5
  
  
  x =  input_lat - dx # input_lat: TWD97橫座標, 緯度, latitude
  y =  input_lon - dy # input_lon: TWD97縱座標, 經度, longitude
  
  M = y/k0
  
  mu = M/(a*(1.0 - ( e**2 )/4.0 - 3* (e**4)/64.0 - 5* (e**6)/256.0))
  e1 = (1.0 -  ((1.0 -  (e**2))**0.5)) / (1.0 +  ((1.0 -  (e**2))**0.5))
  
  J1 = (3*e1/2 - 27* (e1**3)/32.0)
  J2 = (21* (e1**2)/16 - 55* (e1**4)/32.0)
  J3 = (151* (e1**3)/96.0)
  J4 = (1097* (e1**4)/512.0)
  
  fp = mu + J1*sin(2*mu) + J2*sin(4*mu) + J3*sin(6*mu) + J4*sin(8*mu)
  
  e2 =  ((e*a/b)**2)
  C1 =  (e2*cos(fp)**2)
  T1 =  (tan(fp)**2)
  R1 = a*(1- (e**2))/ ((1- (e**2)* (sin(fp)**2))**(3.0/2.0))
  N1 = a/ ((1- (e**2)* (sin(fp)**2))**0.5)
  
  D = x/(N1*k0)
  
  #緯度計算 latitude
  Q1 = N1*tan(fp)/R1
  Q2 = ( (D**2)/2.0)
  Q3 = (5 + 3*T1 + 10*C1 - 4* (C1**2) - 9*e2)* (D**4)/24.0
  Q4 = (61 + 90*T1 + 298*C1 + 45* (T1**2) - 3* (C1**2) - 252*e2)* (D**6)/720.0
  lat = fp - Q1*(Q2 - Q3 + Q4)
  
  #經度計算 longitude
  Q5 = D
  Q6 = (1 + 2*T1 + C1)* (D**3)/6
  Q7 = (5 - 2*C1 + 28*T1 - 3* (C1**2) + 8*e2 + 24* (T1**2))* (D**5)/120.0
  lon = lon0 + (Q5 - Q6 + Q7)/cos(fp)
  
  
  lat = (lat*180) /pi #南北緯度  latitude 
  lon = (lon*180)/ pi #東西經度  longitude

  WGS = list(lat = lat, lon = lon)
  return(WGS)
}
song<-TWD97TM2toWGS84(policeS_clean$POINT_X,policeS_clean$POINT_Y)

policeS_clean$POINT_X<-song$lat
policeS_clean$POINT_Y<-song$lon

tymap <- get_map(location = 'NewTaipei', 
                 zoom = 13,
                 language = "zh-TW",maptype = 'roadmap')
policeS_tymap <- ggmap(tymap) +geom_point(data=policeS_clean, 
               aes(x=as.numeric(POINT_Y), y=as.numeric(POINT_X),color="red",size=0.5))+ guides(size=FALSE)
policeS_tymap

ggplot(All2,
       aes(x=PeopleDensity,
           y=NumbersofPoliceStation))+
  geom_point()+
  geom_smooth(method = "glm")

ggplot(All2,
       aes(x=people,
           y=NumbersofPoliceStation))+
  geom_point()+
  geom_smooth(method = "glm")

ggplot(All2,
       aes(x=NumbersofCriminal,
           y=NumbersofPoliceStation))+
  geom_point()+
  geom_smooth(method = "glm")

ggplot(All2,
       aes(x=NumbersofCriminal,
           y=NumbersofPoliceStation))+
  geom_point()+
  geom_smooth(method = "glm")

ggplot(All2,
       aes(x=StationDensity,
           y=NumbersofCriminal))+
  geom_point()+
  geom_smooth(method = "glm")


ggplot(All2,
       aes(x=PeopleDensity,
           y=NumbersofCriminal))+
  geom_point()+
  geom_smooth(method = "glm")

ggplot(All3,
       aes(x=PeopleDensity,
           y=NumbersofCriminal))+
  geom_point()+
  geom_smooth(method = "glm")

#台灣各地區案件數量和警察局數量
knitr::kable(P_C_F)
#台灣警察局經緯度
knitr::kable(policeS_clean)
```

## 期末專題分析規劃
1.分析台灣警察局分佈

2.分析各地區的案件種類多寡

3.分析台灣各地警察局數量是否影響案件數量以及類型



